【裁判字號】    97,簡上,129
【裁判日期】    970731
【裁判案由】    妨害名譽
【裁判全文】
臺灣士林地方法院刑事判決             97年度簡上字第129號
上  訴  人  臺灣士林地方法院檢察署檢察官
上  訴  人  甲○○
即  被  告
上列上訴人因被告犯妨害名譽案件，不服本院士林簡易庭民國97
年4 月15日97年度士簡字第347 號第一審刑事簡易判決（聲請簡
易判決處刑案號：臺灣士林地方法院檢察署97年度偵字第1246號
），提起上訴，本院管轄之第二審合議庭判決如下：
    主  文
上訴均駁回。
    事實及理由
一、本案經本院審理結果，認第一審以被告甲○○犯刑法第309
    條第1 項之公然侮辱罪，判處罰金新臺幣（下同）1,000 元
    ，如易服勞役，以1,000 元折算1 日，並諭知緩刑2 年，其
    認事、用法均無違誤，量刑亦屬妥適，應予維持，並引用第
    一審刑事簡易判決書及檢察官聲請簡易判決處刑書所記載之
    事實、證據及理由（如附件）。
二、檢察官上訴意旨略以：本件被告尚未與告訴人達成和解，亦
    未向告訴人表示歉意，且未具悔意，執詞上訴，無證據證明
    被告有悔改無再犯之虞，如不執行刑罰，顯不足收儆惕之效
    ，原審遽給予被告緩刑宣告，量刑顯有不妥，請求撤銷原審
    判決，更為適法之判決云云。
三、被告上訴意旨略以：伊提起上訴係因想與告訴人乙○○達成
    和解並向其道歉，伊從美國回來才2 年多，不知道罵三字經
    要科處刑罰云云。
四、經查：
    (一)關於刑之量定係屬事實審法院得本於職權裁量之事項，倘
      其未逾越法律所規定之範圍或濫用其權限，即不得任意指
      摘為違法或不當。本件原審法院斟酌被告未曾因故意犯罪
      受有期徒刑以上刑之宣告，因外祖母亡故，為請喪假一時
      情急失慮，偶罹刑典，事後已坦承犯行，深具悔意等一切
      情狀，就被告所犯公然侮辱罪量處罰金1,000 元，並諭知
      易服勞役之折算標準，緩刑2 年，經核刑度尚屬允恰，況
      告訴人乙○○於本院審理時表示對於原判決給予被告緩刑
      宣告乙節並無意見，有本院97年7 月14日審理筆錄足資佐
      憑，是檢察官上訴指摘量刑過輕，請求撤銷緩刑，求處重
      刑云云，尚屬無據，應予駁回。
    (二)被告坦承於案發時地，有向告訴人辱罵「幹你娘」，其內
      容係足以貶損他人之社會評價，自屬侮辱行為，且被告具
      博士學歷，為受過高等教育之人，以其學經歷背景，顯知
      悉「幹你娘」足以貶損、毀壞告訴人之名譽，是被告辯稱
      其不知罵三字經觸犯法律云云，要不足採。被告上訴請求
      改判無罪，尚屬無據，其上訴應予駁回。
據上論斷，應依刑事訴訟法第455 條之1 第1 項、第3 項、第36
8 條、第373 條，判決如主文。
本案經檢察官吳維雅到庭執行職務。
中    華    民    國    97    年    7     月    31    日
                 刑事第四庭審判長法  官  趙文卿
                                 法  官  劉秉鑫
                                 法  官  高雅敏
以上正本證明與原本無異。
本件不得上訴。
                                 書記官  陳映羽
中    華    民    國    97    年    9     月    19    日


司法院資訊處製作；財團法人民間司法改革基金會備份。
